臺灣基隆地方法院刑事判決　　　　　　　 94年度易字第168號
公　訴　人　臺灣基隆地方法院檢察署檢察官
被　　　告　乙○○　男　39歲.
上列被告因違反毒品危害防制條例案件，經檢察官提起公訴（94
年度毒偵字第934號）及移送併案審理（臺灣士林地方法院檢察
署：94年度毒偵字第867號），並經本院合議庭裁定由受命法官
獨任進行簡式審判程序，判決如下：
    主      文
乙○○連續施用第二級毒品，累犯，處有期徒刑捌月。
扣案之第二級毒品安非他命貳包（不含包裝袋貳個）共毛重零點
捌公克、第二級毒品安非他命參包（不含包裝袋參個）共淨重貳
玖點參公克均沒收銷燬之；包裝前開第二級毒品安非他命之包裝
袋伍個、安非他命吸食器壹組、安非他命吸食器玻璃球壹支、分
裝袋中包壹包、分裝袋小包壹包均沒收。
    事實及理由
一、本件犯罪事實應補充「乙○○自民國94年3月21日某時起至
    94年5月30日早上某時止，在台北縣汐止市○○路○段66巷
    111弄25號住處內，約1天施用3次之頻率，以玻璃球吸食器
    點火過濾產生氣體而吸用之方式，連續施用第二級毒品安非
    他命多次。嗣於94年3月22日凌晨5時55分許，在國道3號公
    路北向7公里處，為警查獲，並扣得其所有之第二級毒品安
    非他命2包（不含包裝袋2個）共毛重0.8公克；後於94年4月
    19日下午1時30分許，在台北縣汐止市○○路○段228巷16號
    住處，為警查獲，並扣得其所有第二級毒品安非他命3包（
    不含包裝袋3個）共淨重29.3公克、安非他命吸食器1組、安
    非他命吸食器玻璃球1支、分裝袋中包1包、分裝袋小包1包
    」、證據應補充；「被告於本院準備程序及審判程序之自白
    及扣案之第二級毒品安非他命3包（不含包裝袋3個）共淨重
    29.3公克、安非他命吸食器1組、安非他命吸食器玻璃球1
    支、分裝袋中包1包、分裝袋小包1包，並有台北縣政府警察
    局汐止分局查獲涉嫌毒品危害防制條例毒品初步鑑驗報告單
    1份可憑」，應適用之法條應補充：「被告持有第二級毒品
    安非他命係供施用，其持有之低度行為應為施用之高度行為
    所吸收，不另論罪。其先後多次施用第二級毒品之犯行，時
    間緊接，犯罪構成要件相同，顯係基於概括犯意為之，為連
    續犯，應論以一罪，並依法加重其刑。公訴人雖就被告自94
    年3月21日晚上10時許，施用第二級毒品安非他命之犯行起
    訴，就被告其餘施用第二級毒品之事實未予起訴，然未起訴
    部分之犯罪事實與起訴部分，有連續犯之裁判上一罪關係，
    為起訴之效力所及，本院自應併予審究。扣案之第二級品安
    非他命2包（不含包裝袋2個）共毛重0.8公克、第二級毒品
    安非他命3包（不含包裝袋3個）共淨重29.3點公克，係查獲
    之毒品，爰依毒品危害防制條例第18條第1項前段之規定，
    均宣告沒收銷燬之；包裝前開第二級毒品安非他命之包裝袋
    5個、安非他命吸食器1組、安非他命吸食器玻璃球1支、分
    裝袋中包1包、分裝袋小包1包，均為被告所有，供施用第二
    級毒品安非他命所用之物，應依刑法第38條第1項第2款之規
    定均宣告沒收；至於扣案之皮包1只，雖為被告所有，與本
    案施用毒品無關，不在本件宣告沒收之範圍，附此敘明」外
    ，餘均引用如附件檢察官起訴書之記載。
二、據上論斷，應依刑事訴訟法第273條之1第1項、第284條之1
    、第299條第1項前段、第310條之2、第454條第2項，毒品危
    害防制條例第10條第2項、第23條第2項、第18條第1項前段
    ，刑法第11條、第56條、第47條、第38條第1項第2款，判決
    如主文。
本案經檢察官林伯宇到庭執行職務。
中　　華　　民　　國　　94　　年　　6 　　月　　2 　　日
                  刑事第二庭法  官    何怡穎
以上正本證明與原本無異。
對於本件判決如有不服，應於收受送達後10日內，向本院提出上
訴書狀，上訴於臺灣高等法院，並按他造當事人之人數附具繕本
。
中　　華　　民　　國　　94　　年　　6 　　月　　2 　　日
                            書記官    李繼業
附錄本案論罪科刑法條：
毒品危害防制條例第10條第2 項
施用第二級毒品者，處3 以下有期徒刑。
附件：
臺灣基隆地方法院檢察署檢察官起訴書
　　　　　　　　　　　　　　　　　　94年度毒偵字第 934號
　　被　　　告　乙○○　男　39歲（民國○○年○○月○○日生）
　　　　　　　　　　　　住臺北縣汐止市○○路○ 段66巷111
                        弄25號
　　　　　　　　　　　　國民身分證統一編號：Ｚ000000000號
上列被告因違反毒品危害防制條例案件，業經偵查終結，認應提
起公訴，茲敘述犯罪事實、證據並所犯法條如下：
　　　　犯罪事實
一、乙○○前因2 次施用毒品案件，經觀察、勒戒後，均認無繼
　　續施用毒品之傾向，分別經臺灣士林地方法院檢察署檢察官
　　於民國88年7 月14日及90年6 月7 日，以88年度偵字第6454
　　號及90年度毒偵字第942 號為不起訴處分確定。復因施用第
　　2 級毒品安非他命，經法院裁定送強制戒治（92年7 月30日
　　停止戒治付保護管束，93年2 月14日戒治期滿），並經臺灣
　　士林地方法院檢察署檢察官聲請簡易判決處刑，嗣於91年9
　　月9 日，經臺灣士林地方法院以91年度簡字第320 號判決判
　　處有期徒刑4 月確定，並於93年1 月12日執行完畢。又於93
　　年間因施用第2 級毒品安非他命，經臺灣士林地方法院檢察
　　署檢察官以93年度毒偵字第777 號提起公訴，由臺灣士林地
　　方法院以93年度簡字第250 號判決判處有期徒刑6 月確定
　　，甫於94年1 月5 日執行完畢。再因施用第1 級毒品海洛因
　　，經臺灣士林地方法院檢察署檢察官提起公訴，並經臺灣士
　　林地方法院判處有期徒刑10月（尚未執行）。詎其猶不知悔
　　改，復於94年3 月21日晚上10時許，在臺北縣汐止市○○路
　　○ 段66巷11 1弄25號住處，施用第2 級毒品安非他命，嗣為
　　警於同年月22日凌晨5 時55分許，在國道3 號公路北向7 公
　　里處（屬基隆市）查獲，並扣得第2 級毒品安非他命2 包（
　　毛重0.8 公克）。
二、案經內政部警政署國道公路警察局第9警察隊報請偵辦。
　　　　證據並所犯法條
一、前揭犯罪事實業據被告乙○○坦承不諱，復有臺灣尖端先進
　　生技醫藥股份有限公司濫用藥物檢驗報告1 紙在卷可稽，被
　　告犯嫌應堪認定。
二、核被告乙○○所為，係犯毒品危害防制條例第10條第2 項之
　　施用第2 級毒品罪嫌。查被告有如犯罪事實欄所載之論罪科
　　刑執行情形，有本署刑案資料查註紀錄表附卷可參，其於刑
　　之執行完畢後，5 年內再犯本件有期徒刑以上之罪，為累犯
　　，請依法加重其刑。扣案之物，請依法宣告沒收並銷燬之。
三、依毒品危害防制條例第23條第2 項、刑事訴訟法第251 條第
　　1 項提起公訴。
　　此　致
臺灣基隆地方法院
中　　華　　民　　國　　94　　年　　4 　　月　　14　　日
　　　　　　　　　　　　　　　檢察官　甲　○　○
本件正本證明與原本無異
中　　華　　民　　國　　94　　年　　4 　　月　　20　　日
　　　　　　　　　　　　　　　書記官　姜　貴　泰
附錄所犯法條：
毒品危害防制條例第10條第第2項
　　施用第二級毒品者，處 3 年以下有期徒刑。
